【裁判字號】    88,訴,1521
【裁判日期】    890531
【裁判案由】    毒品危害防制條例
【裁判全文】
臺灣臺北地方法院刑事判決                        八十八年度訴字第一五二一號
    公  訴  人  臺灣臺北地方法院檢察署檢察官
    被      告  甲○○
右列被告因毒品危害防制條例案件，經檢察官提起公訴（八十八年度偵字第四五七三
號），本院判決如左：
    主  文
甲○○轉讓第二級毒品，累犯，處有期徒刑捌月。
    事  實
一、甲○○曾於民國八十七年一月間因竊盜案件，經板橋地方法院判處有期徒刑八月
    確定，並於八十八年一月二十九日執行完畢，猶不知悛悔，竟於民國八十八年二
    月九日二十一時許，於乙○○（吸食部分檢察官另案偵辦）開車至台北市○○街
    ○段四十二巷六弄五之二號其住處，欲一同前往找尋另一友人時，將內有第二級
    毒品安非他命之玻璃球吸食器提供予乙○○施用，而無償轉讓第二級毒品與乙○
    ○，因甲○○尚未與友人聯絡上，二人先至附近之電玩店內打電動，至翌日（十
    日）凌晨一時許為警盤查，始查知上情，並於乙○○之車內，扣得留有安非他命
    殘渣吸食器一個（業經檢察官廢棄）。
二、案經台北市政府警察局萬華分局報請臺灣臺北地方法院檢察署檢察官偵查起訴。
    理  由
一、訊據被告甲○○矢口否認在右揭時、地將第二級毒品轉讓他人施用之犯行，辯稱
    ：其與乙○○一同施用安非他命，並未轉讓，玻璃球吸食器非其所有云云。惟查
    被告右揭犯行業經證人乙○○於偵查時（本院於調查時經傳、拘證人乙○○均未
    到庭）證稱：「是信（按指甲○○）拿給我吸的，到那裡時我很累，上路怕有危
    險，信拿出來我提神一下，當時只有我在吸，信也在車上，安、吸食器都是信拿
    來的。」、「只有在玻璃球管內的，他用衛生紙包著吸食器說裡面還有一些，要
    給我提神。約晚上九、十點左右在他住處樓下停車處，吸完後我說可以上路，他
    說朋友不在，就到遊樂場等一下，等他朋友回來再打電話聯絡，當日他說去基隆
    ，本來前一天就要去，因我太累才改當天去，下班後我向老闆借車直接到信處。
    」等語（見偵卷第三十三頁、第三十四頁）明確，並有本院將被告及乙○○被逮
    捕後所採之尿液，送法務部調查局復驗均呈安非他命陽性反應之檢驗通知書二紙
    ，及扣案之安非他命玻璃球吸食器一支（見本院卷扣押物品處分令）附卷可按。
    被告轉讓第二級毒品安非他命給證人乙○○之犯行除經乙○○於檢察官偵查時證
    述外，其二人於施用後為警逮捕時所採之尿液，經檢驗亦呈安非他命陽性反應，
    扣案之玻璃球吸食器一支雖經檢察官廢棄，然其在廢棄前仍然存在，並經證人乙
    ○○證述，確為被告所有，則該吸食器內之安非他命即為被告所有，所辯無非事
    後卸責之詞，難以採信，犯行已堪認定，應依法論科。
二、按安非他命業經毒品危害防制條例於八十七年五月二十日公告列為第二級毒品，
    並禁止持有、轉讓等行為，該條例於同年月二十二日施行，核被告所為，係犯毒
    品危害防制條例第八條第二項轉讓第二級毒品安非他命罪。其持有安非他命之低
    度行為，為轉讓第二級毒品之高度行為所吸收，不另論罪。被告曾於八十七年一
    月間因竊盜案件，經板橋地方法院判處有期徒刑八月確定，並於八十八年一月二
    十九日執行完畢，有台灣高等法院檢察署刑案紀錄簡覆表及本院被告全國前案紀
    錄表各一紙附卷可稽，其於有期徒刑執行完畢後五年之內，再犯本件有期徒刑以
    上之罪，為累犯，應依刑法第四十七條之規定加重其刑。爰審酌被告犯後一再設
    詞狡飾犯行，圖免罪責，並無悔改之意，轉讓之犯行，足以擴散毒品之危害層面
    ，惟本件被告所轉讓安非他命之數量極微，及其犯罪之動機等一切情狀，量處如
    主文所示之刑。原扣案之玻璃球吸食器一支及其內所含之安非他命殘渣，為被告
    所有，業經說明如上，惟因已經檢察官廢棄，故不另為沒收銷毀之諭知，附此敘
    明。
據上論斷，應依刑事訴訟法第二百九十九條第一項前段，毒品危害防制條例第八條第
二項、刑法第十一條前段、第四十七條，判決如主文。
本案經檢察官黃玉垣到庭執行職務
中    華    民    國      八十九    年      五      月      三十一      日
                                      臺灣臺北地方法院刑事第九庭
                                          法  官  王  綽  光
右正本證明與原本無異。
如不服本判決，應於判決送達後十日內，向本院提出上訴狀。
                                          書記官  潘  惠  梅
中    華    民    國      八十九    年      六      月        一        日
附錄本案論罪科刑法條全文
毒品危害防制條例第八條
轉讓第一級毒品者，處一年以上七年以下有期徒刑，得併科新臺幣一百萬元以下罰
  金。
轉讓第二級毒品者，處六月以上五年以下有期徒刑，得併科新臺幣七十萬元以下罰
  金。
轉讓第三級毒品者，處三年以下有期徒刑，得併科新臺幣三十萬元以下罰金。
前三項之未遂犯罰之。


司法院資訊處製作；財團法人民間司法改革基金會備份。
